臺灣臺北地方法院刑事判決　　　　　　　　　　　　　九十三年度易字第八七九號
　　公　訴　人　臺灣臺北地方法院檢察署檢察官
　　被　　　告　甲○○
右列被告因妨害自由案件，經檢察官提起公訴（九十三年度偵緝字第七四九號），被
告就被訴事實為有罪之陳述，經本院合議庭裁定依簡式審判程序審理，本院判決如左
：
    主  文
甲○○連續以加害生命、身體、財產之事恐嚇他人，致生危害於安全，累犯，處有期
徒刑壹年。
    事  實
一、甲○○（原名殷現文）前於民國八十八年間因竊盜案件，經臺灣高等法院以八十
    八年度上易字第四二四０號判決判處有期徒刑六月確定，甫於八十九年十月七日
    執行完畢。詎仍不知悔改，因與丙○○有感情糾紛，且認丙○○之父張健生阻止
    其等來往，竟基於恐嚇之概括犯意，自九十一年十一月底某日起，陸續以信件交
    付張健生、丙○○稱：「小玫（即指丙○○）沒給我好回應，就算沒命我也要報
    復」、「我要全家人陪你、看你要狠心到何時、你不給我一個清楚的交代和答案
    、我會眼看著全家沒飯吃、沒地方住、我在逼我自己走上絕路、只有這樣、我才
    會把自己逼瘋、瘋到殺光你家所有人跟不管放火或燒你跟你同事住的地方」、「
    我準備好幾顆燃燒彈、等我的家都沒了、我要你全家、你上班的地方、跟你同事
    什麼、哈哈哈哈」、「過年我買了三十個大龍炮、把火藥放在一起、做了四個燃
    燒彈、陽明山試爆了一個、效果不錯、我高中一年半在基隆路兵工廠實習、我學
    會不少、我準備不少工具、但我遲遲沒做、不是沒膽或不敢、我在等你找上門或
    我情緒失控的一天」、「我會做出來的事、我全寫在網路上、看不看隨便你」、
    「六月一日意外會不斷開始發生、包括伯祥也會出事」、「我原本想開車撞死你
    的、但我忍下來、小玫說的五月底會給我答覆、如果沒、我再做也不遲」等語，
    或使用丙○○電子郵件信箱帳號（WXYZ00000000）、密碼（00000000）在網路上
    留言給丙○○稱：「我的預期是把你爸弄殘廢、把你毀容然後自首、但我還是怕
    失手、萬一不幸你死了、我絕對會陪你一起死」、「我也看破、三天你再沒給我
    給個交代、我會做出什麼傻事、我也不知道、只能告訴你、都有可能、唯一不可
    能的事、就是放過你、我說過、你如何對我、我如何對你」等語；嗣甲○○又承
    上開恐嚇之犯意，於九十二年四月二十一日上午七時二十分許，在臺北市○○區
    ○○路一三六巷九號三樓張健生、丙○○住處一樓信箱掛上內裝少許鹽酸外以塑
    膠袋包裹之空瓶，其上並貼有「你放心、毀你容、我會立刻自首、去坐牢、萬一
    不幸你死了、我一定會陪你死」等語之信件二張；復承前犯意，於同年四月二十
    九日下午六時三十分許，又在上址信箱掛上內裝有爆竹之容器等加害生命、身體
    、財產之言語、行為，恐嚇丙○○、乙○○，使張健生、丙○○心生畏懼，致生
    危害於其等之安全。
二、案經張健生、丙○○訴由臺北市政府警察局松山分局報告臺灣臺北地方法院檢察
    署檢察官偵查起訴。
    理  由
一、訊據被告甲○○對於因與告訴人丙○○間的感情糾紛，而自九十一年十一月底某
    日起，分別以上開交付信件、寄送電子郵件及在告訴人丙○○、張健生住處外懸
    掛內裝鹽酸、爆竹空瓶等加害生命、身體、財產之方式恐嚇告訴人丙○○、張健
    生等情，均坦承不諱（見九十三年度偵緝字第七四九號卷第二十、二一頁、本院
    九十三年十月十四日準備程序筆錄第二頁、同年十一月十一日審判筆錄第三至五
    頁），核與告訴人丙○○、張健生於警詢、偵查中指訴均相符合，並有臺北市政
    府警察局松山分局九十二年四月二十九日現場勘查報告一份（含刑案現場勘查圖
    、告訴人二人住處外懸掛疑似爆裂物之照片五張）、恐嚇信件五紙、電子郵件三
    紙、內裝有少許鹽酸之玻璃空瓶一個暨瓶上所貼之信件二張等為證，且卷附前開
    玻璃空瓶外之恐嚇信件二張與被告自獄所內寄予告訴人丙○○之親筆信件四張，
    經送內政部警政署鑑定結果，其上筆跡亦均相符，有該局九十二年五月九日刑鑑
    字第0920082453號鑑驗通知書在卷足稽，均足佐被告前開出於任意性之自白與事
    實相符，得採為認定事實之證據。又告訴人丙○○、張健生因被告上述行為而心
    生畏懼，復據其等指陳在卷，是本件事證明確，被告犯行已堪認定，應依法論科
    。
二、核被告所為，係犯刑法第三百零五條之恐嚇危害安全罪。其先後多次恐嚇犯行，
    時間緊接，所犯係構成要件相同之罪，顯係基於概括犯意為之，依同法第五十六
    條規定，以一罪論，並加重其刑。又被告數次以一恐嚇行為，恐嚇告訴人二人，
    係一行為觸犯數罪名，為想像競合犯，應從一重處斷。另被告前有如事實欄所載
    犯罪科刑之情，甫於八十九年十月七日執行完畢，有臺灣高等法院被告全國前案
    紀錄表可憑，其於有期徒刑之執行完畢後五年以內再犯本件有期徒刑以上之罪，
    為累犯，依同法第四十七條規定加重其刑，並依法遞加重其刑。爰審酌被告僅因
    感情糾紛即多次出言「毀容、殺人」之語，並二次懸掛類似鹽酸、爆裂物空瓶之
    恐嚇行為，已造成告訴人內心極端畏懼，其行為顯不足取，惟犯罪後坦承犯行，
    表示悔意，與其犯罪之動機、手段、目的及與告訴人二人之關係等一切情狀，量
    處如主文所示之刑。扣案內裝少許鹽酸之空瓶一個及恐嚇信件二紙，為被告懸掛
    告訴人二人住處外以恐嚇其二人之用，已非被告所有之物，爰不予宣告沒收，附
    此敘明。
據上論斷，應依刑事訴訟法第二百七十三條之一第一項、第二百九十九條第一項前段
，刑法第五十六條、第三百零五條、第五十五條、第四十七條，罰金罰鍰提高標準條
例第一條前段，判決如主文。
本案經檢察官張書華到庭執行職務
中　　　華　　　民　　　國　　九十三　　年　  　十一　　月　　二十五　　日
                                      臺灣臺北地方法院刑事第四庭
                                          法  官  黎惠萍
右正本證明與原本無異。
如不服本判決，應於判決送達後十日內向本院提出上訴狀（應抄附繕本）。告訴人或
被害人如對於本判決不服者，應具備理由請求檢察官上訴，其上訴期間之計算係以檢
察官收受判決正本之日期為準。
                                          書記官  楊麗娟
中　　　華　　　民　　　國　　九十三　　年　  　十一　　月　　二十五　　日
附錄本案論罪科刑法條全文
刑法第三百零五條
中華民國刑法第三百零五條
(恐嚇危害安全罪)
以加害生命、身體、自由、名譽、財產之事，恐嚇他人致生危害於安全者，處二年以
下有期徒刑、拘役或三百元以下罰金。
